【裁判字號】    89,簡上,212
【裁判日期】    890818
【裁判案由】    賭博
【裁判全文】
臺灣桃園地方法院刑事判決                        八十九年度簡上字第二一二號
    上  訴  人  臺灣桃園地方法院檢察署檢察官
    被      告  丙○○
    被      告  甲○○
    被      告  乙○○
    被      告  戊○○○
    被      告  丁○○
    被      告  庚○○
右上訴人因被告等賭博案件，不服本院中壢簡易庭八十九年度壢簡字第一一三二號，
中華民國八十九年八月十八日第一審簡易判決（檢察官聲請簡易處刑案號：八十九年
度偵字第六一六九號）提起上訴，及移送併辦（八十九年度偵字第一二六五五號），
本院判決如左：
    主      文
原判決關於丙○○、乙○○、丁○○、戊○○○、甲○○、庚○○部分均撤銷。
丙○○連續意圖營利供給賭博場所，處有期徒刑肆月，如易科罰金，以參佰元折算壹
日。扣案撲克牌貳付（張數分別為伍拾陸張、參拾肆張）及賭資新台幣拾壹萬貳仟陸
佰伍拾元，均沒收。
乙○○、丁○○、戊○○○、甲○○、庚○○連續在公眾得出入之場所賭博財物，乙○○、丁○○各處罰金玖仟元，甲○○、戊○○○、庚○○各處罰金肆仟元，如易服
勞役，均以佰元折算壹日。扣案撲克牌貳付（張數分別為伍拾陸張、參拾肆張）及
賭資新台幣拾壹萬貳仟陸佰伍拾元，均沒收。
    事      實
一、乙○○前因賭博案件，經本院於民國八十五年四月十六日判處罰金五千元，丁○○亦同因賭博案件，經本院於八十三年七月十六日判處罰金六千元，詎均不知警
    惕。乙○○、丁○○與戊○○○、甲○○、丙○○、庚○○及謝長貴、己○○、
    簡朝宏、陳英捷共計十人（後四人業經本院中壢簡易庭判決確定），基於賭博之
    概括犯意，自八十九年四月初某日起，在桃園縣大園鄉中正國際機場貨運站承攬
    業大樓二一八室之公眾得出入之場所賭博財物，由各人輪流作莊，賭博方式為：
    以撲克牌為賭具，每人發四張牌，與莊家比點數大小，最少押注新台幣（下同）
    一百元，最多押注二千元，贏者由莊家賠付，輸者之押注則由莊家取走。嗣於同
    年四月二十四日下午三時十分許，在上址經警當場查獲，並扣得賭具撲克牌一付
    （五十六張）及賭資二萬二千一百元。
二、詎乙○○、丁○○、戊○○○、甲○○、丙○○、庚○○仍不知警惕，基於同上
    賭博概括犯意，與林忠標、林中霖、黃啟明共計九人（後三人另經檢察官聲請簡
    易判決處刑），意欲轉移陣地繼續賭博，遂由丙○○前往找尋賭博場所。丙○○
    即基於意圖營利之概括犯意，自同年七月二十日起，向己○○（另經檢察官聲請
    簡易判決處刑）洽借中正國際機場貨運站承攬業大樓三四八室之公眾得出入之場
    所，提供予上開之人以同一方式賭博財物，每次賭博時由參賭者交付一百元至二
    百元予丙○○，丙○○除用以購買飲料、香菸，並交付己○○五百元至一千元外
    ，餘歸丙○○所有，每月約可賺取三萬元，丙○○亦偶而參與賭博。嗣於同年八
    月二十一日下午二時十分許，在上址經警當場查獲，並扣得賭具撲克牌一付（三
    十四張）及賭資九萬零五百五十元。
三、案經內政部警政署航空警察局報請台灣桃園地方法院檢察署檢察官聲請簡易判決
    處刑暨移送本院併案審理。
    理  由
一、右揭被告等人參與賭博之事實，業據被告乙○○、丁○○、戊○○○、甲○○、
    丙○○、庚○○等人先後於警訊、偵審中坦承不諱，核與當場查獲之警員徐大宏
    到庭證述之情節相符，且有前開事實欄所述之撲克牌二付（分別有五十六張、三
    十四張）及賭資共計十一萬二千六百五十元扣案可證，復有搜索扣押證明筆錄、
    違反社會秩序維護法案件現場記錄各一紙附卷可稽，此部分事證明確，被告等人
  賭博犯行均堪認定。
二、訊據被告丙○○固坦承每次向每人收取一、二百元，除用以購買飲料、香菸，並
    交付己○○五百元至一千元外，餘歸伊所有，每月約可賺取三萬元等情，惟矢口
    否認右揭提供場所供給賭博部分之犯行，辯稱：因伊年紀較小，其他人拿錢請伊
    跑腿，並未抽頭云云。惟查：
    （一）右揭事實，業據被告丙○○於警訊中坦承：伊是賭場負責人，該場所係向
          己○○洽借，每次需支付一千元至二千元，迄查獲止，經營約一個月，獲
          利約三萬元等語不諱（見八十九年度偵字第一二六五五號偵查卷第十四、
          十五頁）。嗣於檢察官偵訊中亦坦認：「（如何抽頭？）抽百分之二，是
          向贏的人抽百分之二，即一千元拿二百元」（見同上偵查卷第六十五頁）
          。核與同案被告乙○○、丁○○、戊○○○、甲○○、庚○○供稱被告陳
          冠廷即係現場負責人，每次抽頭兩分，約一千元抽頭二十元等語相符（見
          同上偵查卷第十八、二十四、二十六、二十八頁），並據另案被告己○○
          供述：「是丙○○問我可否提供給他們賭博」、「每次給五百到一千元，
          由丙○○拿給我」、「每次玩完丙○○才拿錢給我，如果當天要玩，陳冠
          廷在十點多的時候會先跟我說」等語明確（見本院九十年一月十六日審理
          筆錄）。
    （二）被告丙○○雖辯稱並未抽頭云云。然按刑法第二百八十六條之賭博罪，以
          意圖營利為要件，而所謂「意圖營利」者，以有營利之意思為已足，而行
          無人有無營利之意圖，應就其行為判斷是否有利於行為人以為斷。一般所
          謂「抽頭」固屬營利行為，縱無「抽頭」之名而有「抽頭」之實，仍難解
          免本罪刑責。查被告丙○○自承上開聚賭處所係伊所洽借，交付己○○之
          代價均為其交付，撲克牌亦為其所提供，顯為主其事者。又每次向參賭者
          每人收取一、二百元，除用以購買飲料、香菸，並交付己○○五百元至一
          千元外，餘歸伊所有，每月約可賺取高達三萬元，亦足徵其具有營利之意
          圖，亦即有實際上「抽頭」之事實。雖被告丙○○及其餘被告嗣於本院審
          理中翻異前詞，辯稱：並無抽頭云云，然核與渠等先前於警偵訊中所述不
          符，且不論被告丙○○向其餘被告收取之金錢名稱為何，被告丙○○確實
          從中獲有暴利應無疑義，且該獲利不具或然率之射倖性，不因賭客何人輸
          贏而有盈虧。綜上，堪認被告丙○○確係基於營利意圖而提供上開場所無
          訛，被告上開所辯，顯係卸責之詞，不足採信。
    （三）又中正國際機場貨運站承攬業大樓第二一八室係屬無人使用之空屋，而三
          四八室係由己○○管理之辦公室，貨運同業、司機及一般人均可進入，業
          據證人即當場查獲之警員徐大宏及另案被告己○○陳述甚明（見本院九十
          年一月十六日審理筆錄），自屬公眾得出入之場所無訛。本件事證明確，
          被告犯行洵堪認定，應予依法論科。
三、查被告丙○○行為後刑法第四十一條易科罰金之規定，已於九十年一月四日修正
    ，並經總統於同年月十日公布，業於同年月十二日生效，修正後得易科罰金之規
    定，由最重本刑三年以下有期徒刑之罪，修正為五年以下有期徒刑之罪，兩者相
    較，以新法較有利於被告，依刑法第二條第一項前段規定，應適用新法處斷。核
    被告乙○○、丁○○、戊○○○、甲○○、丙○○、庚○○等人所為，係犯刑法
    第二百六十六條第一項前段之在公眾得出入之場所賭博財物罪。被告丙○○另犯
    同法第二百六十八條之意圖營利供給賭博場所罪。被告乙○○、丁○○、戊○○○、甲○○、丙○○、庚○○等人先後多次賭博犯行及被告丙○○先後多次供給
    賭博場所犯行，各時間緊接，構成要件相同，顯係基於概括犯意為之，均為連續
    犯，均應依刑法第五十六條規定，分別論以一在公眾得出入之場所賭博財物罪及
    意圖營利供給賭博場所罪，並均依法加重其刑。被告丙○○所犯前開兩罪，係基
    於一個賭博犯意之決定，客觀上僅有一提供場所進行賭博之行為，屬於法律概念
    上之一行為，係以一行為同時觸犯數罪名，為想像競合犯，應從一重論以意圖營
    利供給賭博場所罪。公訴人雖僅就被告等人在上址二一八室賭博之犯行提起公訴
    ，然檢察官就犯罪事實一部起訴者，其效力及於全部，本件被告等人於上址三四
    八室賭博部分之犯罪事實，與前揭論罪科刑之部分，有連續犯之關係，又被告丙○○供給賭博場所部分犯行又與其被訴賭博犯行部分具有想像競合犯之關係，均
    如前述，本院自應就屬於裁判上一罪之部分一併加以審判。原審據以論罪科刑，
    固非無見，惟原判決未及審酌被告八十九年七月二十日起至同年八月二十一日止
    在上址三四八室之賭博犯行，即有可議，檢察官上訴意旨執此指摘原判決不當，
    為有理由，應由本院將原判決撤銷改判。爰審酌被告丙○○年輕力盛，竟不思正
    當工作、將國際機場辦公廳舍提供賭博之用，法紀觀念蕩然、獲利約三萬元；被
    告乙○○、丁○○前因賭博案件，經本院分別判處罰金五千元、六千元，均不知
    警惕，又被告等人前經警查獲後仍不知悔改，易地再犯，及渠等犯罪動機、目的
    、賭博金額、期間及各人犯後態度等一切情狀，分別量處如主文所示之刑，並分
    別就罰金及有期徒刑諭知易服勞役及易科罰金之折算標準。
三、扣案之撲克牌二付（分別有五十六張、三十四張）為當場賭博之器具，另現金共
    十一萬二千六百五十元則為在賭檯上之財物，均應依刑法第二百六十六條第二項
    宣告沒收。
據上論斷，應依刑事訴訟法第四百五十五條之一第三項、第三百六十九條第一項前段
、第三百六十四條、第二百九十九條第一項前段，刑法第二條第一項前段、第五十六
條、第二百六十六條第一項前段、第二項、第二百六十八條、第五十五條、修正後第
四十一條第一項前段、第四十二條第二項，罰金罰鍰提高標準條例第一條前段、第二
條，判決如主文。
本案經檢察官鄭重文到庭執行職務。
中      華      民      國    九十      年      三      月    二十八    日
                                臺灣桃園地方法院刑事第一庭
                                審判長法  官  吳爭奇
                                      法  官  范明達
                                      法  官  陳永來
右正本證明與原本無異。
不得上訴。
                                     書記官   洪明媚
中      華      民      國       九十     年     三     月    二十九    日
附論罪科刑依據之法條：
刑法第二百六十六條第一項：
在公共場所或公眾得出入之場所賭博財物者，處一千元以下罰金，但以供人暫時娛樂
之物為賭博者，不在此限。
刑法第二百六十八條
意圖營利，供給賭博場所或聚眾賭博者，處三年以下有期徒刑，得併科三千元以下罰
金。


司法院資訊處製作；財團法人民間司法改革基金會備份。
